臺灣臺南地方法院刑事判決
110年度交易字第1267號
公  訴  人  臺灣臺南地方檢察署檢察官
被      告  張耀鴻


上列被告因公共危險案件，經檢察官提起公訴（110年度營偵字
第2323號），本院以簡式審判程序判決如下：
    主  文
張耀鴻犯不能安全駕駛動力交通工具罪，累犯，處有期徒刑陸月
，併科罰金新臺幣壹萬元，有期徒刑如易科罰金，罰金如易服勞
役，均以新臺幣壹仟元折算壹日。
    事實及理由
一、被告張耀鴻所犯係死刑、無期徒刑、最輕本刑為3年以上有
    期徒刑以外之罪，其於審理時就被訴事實為有罪之陳述，經
    本院告知簡式審判程序之旨，並聽取其與公訴人之意見後，
    爰裁定進行審判程序。
二、本件犯罪事實及證據，均引用檢察官起訴書之記載（如附件
    ），並就證據部分增列：被告於本院審理時之自白。
三、核被告所為，係犯刑法第185條之3第1項第1款不能安全駕駛
    動力交通工具罪。被告前因酒後駕駛之公共危險案件，經本
    院以110年度交簡字第470號判決判處有期徒刑6月確定，於
    民國110年5月5日易科罰金執行完畢，有其前案紀錄表可稽
    ，其於刑之執行完畢後，5年內再故意犯本件有期徒刑以上
    之罪，為累犯，參酌釋字第775號解釋意旨，被告構成累犯
    之前案與本案之罪質相同，其於前案執行完畢後再犯本案，
    足見其具有特別惡性且對於刑罰之反應薄弱，應加重其刑。
四、爰審酌被告於最近5年內，除上述前案外，另有2次酒駕犯行
    ，經法院判處有期徒刑3月（本院109年度交簡字第12號）、
    5月（本院109年度交簡字第1823號）確定，竟仍未從中記取
    教訓，再度於飲酒後，未待體內酒精成分消退，騎乘機車上
    路，經警攔檢測得呼氣酒精濃度達每公升0.41毫克，罔顧自
    己及公眾行之安全，惟幸未肇事發生實害，且犯後坦承犯行
    ，兼衡其飲酒結束迄至騎乘機車上路，間隔約4小時，並非
    酒後立即騎車，法敵對意識非重，及其自述從事粗工、女友
    即將臨盆、需照顧年邁父親之家庭生活狀況等一切情狀，量
    處如主文所示之刑，並諭知易科罰金及易服勞役之折算標準
    。
據上論斷，應依刑事訴訟法第299條第1項前段、第273條之1第1
項、第310條之2、第454條第2項，刑法185條之3第1項第1款、第
47條第1項、第41條第1項前段、第42條第3項，判決如主文。
本案經檢察官陳鋕銘提起公訴，檢察官紀芊宇到庭執行職務。
中　　華　　民　　國　　111 　年　　1 　　月　　24　　日
　　　　　　　　　刑事第十一庭  法　官　周宛瑩
以上正本證明與原本無異。
如不服本判決應於收受本判後20日內向本院提出上訴書狀，並應
敘述具體理由。其未敘述上訴理由者，應於上訴期間屆滿後20日
內向本院補提理由書狀（均須按他造當事人之人數附繕本）「切
勿逕送上級法院」。
  　　　　　　　　　　　　　　　書記官　李諾櫻
中　　華　　民　　國　　111 　年　　1 　　月　　24　　日
附錄論罪法條：
中華民國刑法第185條之3第1項
駕駛動力交通工具而有下列情形之一者，處2年以下有期徒刑，
得併科20萬元以下罰金：
一、吐氣所含酒精濃度達每公升零點二五毫克或血液中酒精濃度
    達百分之零點零五以上。
二、有前款以外之其他情事足認服用酒類或其他相類之物，致不
    能安全駕駛。
三、服用毒品、麻醉藥品或其他相類之物，致不能安全駕駛。
附件：
臺灣臺南地方檢察署檢察官起訴書
                                   110年度營偵字第2323號
　　被　　　告　張耀鴻　男　OO歲（民國00年0月00日生）
　　　　　　　　　　　　住臺南市○○區○○里○○○000號
　　　　　　　　　　　　國民身分證統一編號：Z000000000號
上列被告因公共危險案件，業經偵查終結，認為應該提起公訴，
茲將犯罪事實及證據並所犯法條分敘如下：
　　　　犯罪事實
一、張耀鴻明知飲酒過量無法安全駕駛動力交通工具及酒後駕車
    具有高度肇事危險性，於民國110年11月4日12時45分，在臺
    南市新市區工作處，飲用1罐啤酒後，至同日12時47分結束
    飲酒。於下午結束工作後騎乘OOO-OOOO號重機車返家。於同
    日16時55分，行經臺南市○○區○○街00號前，因自新營區和平
    路右轉南昌街及停靠南昌街路邊時未打方向燈，為警攔查，
    發覺其身上有酒味，於同日17時09分，當場測試其口中吐氣
    之酒精濃度為0.41mg/l，超過0.25mg/l。
二、案經臺南市政府警察局新營分局報告偵辦。
　　　　證據並所犯法條
一、上揭犯罪事實，業據被告張耀鴻於偵訊時坦承不諱，且有酒
    精測定紀錄表、臺南市政府警察局舉發違反道路交通管理事
    件通知單各1紙在卷可稽，被告犯嫌堪予認定。
二、核被告張耀鴻所為，係犯刑法第185條之3第1項第1款之公共
    危險罪嫌。被告前已數度因違背安全駕駛案件先後經臺灣臺
    南地方法院論罪科刑確定，最後一次於110年3月10日為臺南
    地方法院判處有期徒刑6月確定，於110年5月5日易科罰金執
    行完畢（有本署刑案資料查註紀錄表可參），5年以內故意
    再犯本件有期徒刑以上之罪，為累犯，請依刑法第47條第1
    項規定加重其刑。
三、依刑事訴訟法第251條第1項提起公訴。　
　　此　致
臺灣臺南地方法院　　　
中　　華　　民　　國　 110　　年　　11　　月　　13　　日
　　　　　　　　　　　　　    檢察官  陳  鋕  銘
本件正本證明與原本無異
中　　華　　民　　國　 110　　年　　11　　月　　26　　日
                              書記官  鍾  雲  雅 
附錄所犯法條全文 
中華民國刑法第185條之3
駕駛動力交通工具而有下列情形之一者，處 2 年以下有期徒刑
，得併科 20 萬元以下罰金：
一、吐氣所含酒精濃度達每公升零點二五毫克或血液中酒精濃度
    達百分之零點零五以上。
二、有前款以外之其他情事足認服用酒類或其他相類之物，致不
    能安全駕駛。
三、服用毒品、麻醉藥品或其他相類之物，致不能安全駕駛。
因而致人於死者，處 3 年以上 10 年以下有期徒刑；致重傷者
，處 1 年以上 7 年以下有期徒刑。
曾犯本條或陸海空軍刑法第 54 條之罪，經有罪判決確定或經緩
起訴處分確定，於五年內再犯第 1 項之罪因而致人於死者，處
無期徒刑或 5 年以上有期徒刑；致重傷者，處 3 年以上 10 年
以下有期徒刑。